Jose Gutierrez

Desarrolador web y movil orientado a los detalles y dedicado a crear productos de alta calidad.



Sobre mi



Soy Jose Gutierrez, desarrollador y diseñador con más de 2 años de experiencia creando aplicaciones móviles y páginas web. Me especializo en React, React Native, HTML, CSS, JavaScript y Diseño Grafico. Siempre enfocándome en la experiencia de usuario y el diseño funcional. Me encanta transformar ideas en soluciones digitales simples y efectivas. Explora mis proyectos y conéctate si buscas innovación y calidad.

Experiencia

Thor Clean Diseñador Grafico	2020-2021
Diseñador Grafico	
Coop de Transporte Urbano Costa Azul	2022-2023
Programador	2022 2023
Consultorio Medico Familiar Adulam Programador	2022-Presente
Diseñador Grafico	

Educacion

Unidadad Educativa Fiscal Manta

Tecnico en Infomatica

Skills

HTML5 (CSS3 React Native Node.js TailwindCSS Kotlin GitHub Spark AR Adobe Illustrator Adobe Photoshop

Proyectos







